【裁判字號】    99,交抗,1002
【裁判日期】    991119
【裁判案由】    聲明異議
【裁判全文】
臺灣高等法院臺中分院刑事裁定        99年度交抗字第1002號
抗  告  人
即受處分人  甲○○
上列抗告人即受處分人因違反道路交通管理處罰條例聲明異議案
件，不服臺灣彰化地方法院中華民國99年10月27日裁定（99年度
交聲字第1013號），提起抗告，本院裁定如下：
    主  文
抗告駁回。
    理  由
一、原裁定意旨略以：異議人即受處分人甲○○於民國（下同）
    97年5月15日下午9時許，駕駛車牌號碼QF-1462號自小貨車
    行經彰化縣花壇鄉○○街416號前，因有「酒後駕車其吐氣
    所含酒精濃度超過0.4mg/l以上未達0.55mg/l」超過規定標
    準之違規事實，經彰化縣警察局警員摯單舉發，嗣經原處分
    機關查知受處分人前因酒駕案件業已吊扣駕駛執照，認受處
    分人於駕照吊扣期間（自96年10月8日起至97年10月7日止）
    駕駛自小貨車，且有酒精濃度超過標準之違規，裁處受處分
    人罰鍰新臺幣（下同）60000元，吊銷駕駛執照，3年內禁考
    之處分。受處分人則以其前因酒駕而遭吊扣駕駛執照，嗣於
    駕照吊扣期間內，有本件酒後駕車違規行為而遭吊銷駕駛執
    照，但本件違規行為時係駕駛自小貨車，應不得吊銷全部駕
    駛執照為由聲明異議。惟依道路交通管理處罰條例第35條第
    3項前段、第67條第2項、第68條規定，汽車駕駛人因酒駕吊
    扣駕駛執照，並於吊扣期間再有酒駕情形者，處60000元罰
    鍰，並當場移置保管該汽車及吊銷其駕駛執照；3年內禁考
    ；汽車駕駛人因違反本條例及道路交通安全規則規定，受吊
    銷駕駛執照處分時，吊銷其持有各級車類駕駛執照。是原處
    分機關之處分，於法並無不合，受處分人聲明異議為無理由
    ，應予駁回等語。
二、抗告意旨略以：抗告人因駕駛自小客車二次酒駕，遭原處分
    機關吊銷大客車、自小客車全部駕照，因抗告人係二次自小
    客車酒駕而遭吊銷駕駛執照，重考時應只需考自小客車駕照
    ，而非重考大客車駕照，爰依法提起抗告，請求撤銷原裁定
    ，另為適法之裁定等語。
三、按汽車駕駛人，駕駛汽車經測試檢定酒精濃度超過規定標準
    者，處15000元以上60000元以下罰鍰，並當場移置保管其車
    輛及吊扣其駕駛執照1年；汽車駕駛人經依第1項規定吊扣駕
    駛執照，並於吊扣期間再有第1項情形者，處60000元罰鍰，
    並當場移置保管該汽車及吊銷其駕駛執照；又汽車駕駛人飲
    用酒類或其他類似物後，其吐氣所含酒精濃度超過每公升
    0.25毫克或血液中酒精濃度超過百分之0.05以上者，不得駕
    車，道路交通管理處罰條例第35條第1項第1款、第3項及道
    路交通安全規則第114條第2款分別定有明文。次按汽車駕駛
    人，因違反本條例及道路交通安全規則之規定，受吊銷駕駛
    執照處分時，吊銷其持有各級車類之駕駛執照；汽車駕駛人
    ，曾依第35條第3項前段規定吊銷駕駛執照者，3年內不得考
    領駕駛執照，道路交通管理處罰條例第68條、第67條第2項
    前段亦分別定有明文。
四、經查：
  (一)抗告人即受處分人甲○○（下稱抗告人）於97年5月15日下
    午9時許，駕駛車牌號碼QF-1462號自小貨車行經彰化縣花壇
    鄉○○街416號前，因有「酒後駕車其吐氣所含酒精濃度超
    過0.4mg/l以上未達0.55mg/l」超過規定標準之違規事實，
    經彰化縣警察局彰化分局警員掣單舉發其違規行為，嗣經原
    處分機關交通部公路總局臺中區監理所彰化監理站於99年9
    月23日依法裁處等情，有彰化縣警察局彰警交字第I0000000
    0號舉發違反道路交通管理事件通知單、交通部公路總局臺
    中區監理所彰化監理站彰監四字第裁64-I00000000號違反道
    路交通管理事件裁決書各一紙在卷可稽，並為抗告人所不爭
    執，其違規事實足堪認定。而依94年2月5日制定公布，95年
    2月5日施行之行政罰法第27條第1項規定：「行政罰之裁處
    權，因三年期間之經過而消滅。」是本件違規事實尚未逾越
    行政罰之裁處期間，監理機關仍得依法裁處，合先敘明。
  (二)道路交通管理處罰條例第68條係於94年12月14日修正，並自
    95年3月1日施行，其修正前之規定為：「汽車駕駛人，因違
    反本條例及道路交通安全規則之規定，受吊扣或吊銷駕駛執
    照處分時，吊扣或吊銷其持有各級車類之駕駛執照」；修正
    後之規定則為：「汽車駕駛人，因違反本條例及道路交通安
    全規則之規定，受吊銷駕駛執照處分時，吊銷其持有各級車
    類之駕駛執照」，亦即刪除「吊扣或」三字，是依修正後之
    條文規定，受吊銷駕照處分者，仍維持吊銷其持有各級車類
    之駕駛執照，至於受吊扣駕照處分者，則僅吊扣其違法或違
    規當時所駕駛車輛之駕駛執照，不再吊扣其持有各級車類之
    駕駛執照。本件抗告人前因另案酒後駕車，遭裁處吊扣駕駛
    執照1年，期間自96年10月8日起至97年10月7日止，有抗告
    人之違規查詢報表及汽車駕照基本資料附卷可稽（見原審卷
    第7頁），足認抗告人之駕駛執照在本件違規行為前，已因
    酒駕之違規行為而經處分吊扣。依道路交通管理處罰條例第
    35條第3項規定，汽車駕駛人於吊扣期間再有同條第1項第1
    款酒駕違規之情形者，處60000元罰鍰，並當場移置保管該
    汽車及吊銷其駕駛執照，是原處分機關裁處吊銷抗告人所持
    有之各級車類駕駛執照，本院經核於法並無不合。抗告人抗
    告意旨稱係因二次自小客車酒駕（第二次酒駕應係自小貨車
    ）而遭吊銷駕照，應僅重考小客車，而非大客車云云，此係
    對法律規定之誤解，蓋第一次酒駕係吊扣駕照處分，僅吊扣
    其違規駕駛時之車輛種類駕照，第二次酒駕係吊銷駕照處分
    ，吊銷其所持有之各級車類駕駛執照，此觀修法後之條文文
    義甚明，是原審裁定據此駁回抗告人之聲明異議，本院經核
    於法並無違誤，抗告人仍執前詞提起抗告，為無理由，應予
    駁回。
五、據上論結，應依道路交通管理處罰條例第89條，刑事訴訟法
    第412條，裁定如主文。
中    華    民    國    99    年    11    月    19    日
            交 通 法 庭   審判長法  官  邱  顯  祥
                                法  官  姚  勳  昌
                                法  官  張  國  忠
以上正本證明與原本無異。
不得再抗告。
                                書記官  卓  佳  儀
中    華    民    國    99    年    11    月    19    日

司法院資訊處製作；財團法人民間司法改革基金會備份。
